臺灣新竹地方法院刑事判決　　　　　　　 94年度易字第198號
　　公　訴　人　臺灣新竹地方法院檢察署檢察官
　　被　　　告　丙○○
上列被告因侵占等案件，經檢察官提起公訴（93年度偵緝字第
179、181號），本院依簡式審判程序判決如下：
    主  文
丙○○連續意圖為自己不法之所有而侵占對於業務上所持有之物
，處有期徒刑捌月；又意圖為自己不法之所有，而侵占自己持有
他人之物，處有期徒刑月；應執行有期徒刑拾月。緩刑年。
    事  實
一、丙○○於民國91年間，在裕佳汽車股份有限公司（下稱裕佳
    汽車公司）擔任新竹營業所保修廠廠長，負責收取修車款等
    業務。因一時經濟困窘，竟基於概括之犯意，意圖為自己不
    法之所有，於91年間，先後在新竹市○○路○段67巷1號之裕
    佳汽車公司新竹營業所保修廠、新竹市○○路○段之新竹國
    際商業銀行三姓橋分行等地，連續6次藉收取客戶所積欠維
    修保養汽車費用之業務上機會，以將附表所示客戶欲繳交予
    裕佳汽車公司之維修保養汽車費用共新臺幣（下同）10萬3,
    620元，以變易持有為所有之意思予以侵占入己。
二、緣甲○○於92年10月底某日，交付面額3萬元、發票日為92
    年11月8日之支票1紙（下稱第1張支票）予丙○○，委託丙
    ○○持票向其在龍潭科技上班之某友人調借現金3萬元後，
    甲○○認上開支票之發票日太近，遂於92年10月29日，在新
    竹市○○路520號其所經營之早餐店內另行交付面額3萬元、
    發票日為92年11月30日（發票人甲○○、支票號碼AA000000
    0號、付款人為新竹國際商業銀行）1紙（下稱第2張支票）
    予丙○○，以換回上開第1張支票。詎丙○○收受上開第2張
    支票後，另行起意，意圖為自己不法之所有，將該支票侵占
    入己，而於92年11月8日前一週之某日，在新竹市○○街之
    葉鳴濠住處內，持上開第2張支票向不知情之葉鳴濠調借2萬
    元後，隨即將2萬元挪為己用而清償積欠乙○○之債務。
三、案經裕佳汽車公司、甲○○訴由新竹市警察局第三分局報請
    臺灣新竹地方法院檢察署檢察官偵查起訴。
    理  由
甲、程序部分
    本件被告丙○○所犯侵占等罪，係非死刑、無期徒刑、最輕
    本刑為三年以上有期徒刑之罪，被告於本院準備程序進行中
    ，就被訴事實為有罪之陳述，經本院合議庭認合於刑事訴訟
    法第273條之1第1項之規定，裁定進行簡式審判程序。
乙、實體部分
一、訊據被告對於事實一、二所載犯罪事實，於本院審理中坦承
    不諱，核與裕佳汽車公司所委任之告訴代理人鄭仁壽及告訴
    人甲○○於警詢、偵訊中指訴情節大致相符（見偵字第1923
    號偵查卷第3至4頁、65頁，偵緝字第181號偵查卷第23、35
    頁，偵緝字第179號偵查卷第20頁、第49至51頁），並經證
    人蔡世鈞（見偵字第1923號偵查卷第31至32頁、50至53頁）
    、鄭宏炫、羅元城、呂紹均、范綱明、游振輝、程中華（見
    偵字第1923號偵查卷第31、32、34、35、46至48頁）、葉鳴
    濠（見偵字第2726號偵查卷第7至8頁）、羅文甲、楊子靜（
    見他字第97號卷第38、39、47、48頁）、乙○○（見偵緝字
    第179號偵查卷第60頁）於警詢、偵訊證述綦詳在卷可稽。
    另有裕佳汽車股份有限公司新竹保修廠應收帳款餘額明細表
    1紙、支票1紙、裕佳車輛資歷卡1份、裕佳汽車股份有限公
    司從業人員保證書1份、裕佳汽車股份有限公司人事通告1份
    、支票存根1紙、車籍作業系統─查詢認可資料9紙（見發查
    字第323號偵查卷第6、7、8至16、17至20、21頁，偵字第19
    23號偵查卷第42頁、54至62頁）、支票正反面影本各1紙（
    見偵字第2726號偵查卷第11頁）、法務部票據信用資訊連結
    作業查詢明細表2份（見發查字第1355號偵查卷第13至17頁
    ）、台灣票據交換所新竹市分所於93年2月16日所出具之台
    票竹字第74號函1紙、退票紀錄明細1紙、新竹市第十信用合
    作社於93年3月12日所出具之（93）新竹合字第0477號函1紙
    、退票提出人（楊子靜）基本資料1紙（見他字第97號偵查
    卷第23至24頁、41至42頁）等件在卷足憑。是認被告上開自
    白內容應與事實相符，從而，本件事證已臻明確，被告業務
    侵占、侵占等犯行，均堪予認定，自應依法予以論罪科刑。
二、被告丙○○於民國91年間，在裕佳汽車公司擔任新竹營業所
    保修廠廠長，負責收取修車款等業務，核其為事實一所載行
    為，係犯第336條第2項之業務侵占罪；其為事實二所載行為
    ，係犯第335條第1項之侵占罪。又被告為事實一所載之6次
    業務侵占行為，時間緊接、手法雷同，所犯之罪名及基本犯
    罪構成要件均相同，顯係基於概括犯意反覆為之，為連續犯
    ，應依刑法第56條之規定，論以連續業務侵占罪，並加重其
    刑。其所犯上開2罪，犯意各別，罪名互異，應分論併罰。
    爰審酌被告擔任裕佳汽車公司新竹營業所保修廠廠長，違背
    對於公司之忠誠度，利用收取車款之機會，業務侵占附表所
    示之款項為10萬餘元；又侵占甲○○支票1紙，固屬不該，
    惟審及被告係因一時經濟困窘，其犯後坦承犯行堪認態度良
    好等一切情狀，分別量處如主文所示之刑，併定其應執行之
    刑。
三、末查，末查，被告未曾受有期徒刑以上刑之宣告，有臺灣新
    竹地方法院檢察署刑案資料查註紀錄表及臺灣高等法院被告
    前案紀錄表在卷足按，其因一時失慮致罹刑章，犯罪後坦承
    犯行，態度良好，並與告訴人達成民事和解，有和解書及本
    院公務電話紀錄在卷足參，被告經此次偵審程序，當知所警
    惕，信無再犯之虞，本院認其所受宣告之刑以暫不執行為適
    當，故併予宣告緩刑三年，以啟自新。
四、據上論斷，應依刑事訴訟法第273條之1第1項、第299條第1
    項前段，刑法第56條、第336條第2項、第335條第1項、第51
    條第5款、第74條第1款，罰金罰鍰提高標準條例第1條前段
    ，判決如主文。
本案經檢察官許恭仁到庭執行職務。
中　　華　　民　　國　　94　　年　　9 　　月　　30　　日
                  刑事第一庭法  　官  黃美文
以上正本證明與原本無異。
如不服本判決，應於判決送達後10日內向本院提出上訴狀 (應附
繕本 )，上訴於臺灣高等法院。
中　　華　　民　　國　　94　　年　　9 　　月　　30　　日
                            書 記 官  陳秀子
附錄本案論罪科刑所適用法條全文：
刑法第335條第1項：
意圖為自己或第3人不法之所有，而侵占自己持有他人之物者，
處5年以下有期徒刑、拘役或科或併科1千元以下罰金。
刑法第336條：
對於公務上或因公益所持有之物，犯前條第1項之罪者，處1年以
上7年以下有期徒刑，得併科5千元以下罰金。
對於業務上所持有之物，犯前條第1項之罪者，處6月以上5年以
下有期徒刑，得併科3千元以下罰金。
前2項之未遂犯罰之。
附表：
一、上記廢棄物，繳款人程中華，金額20,000元。
二、日華貨運，繳款人游振輝，金額15,000元。
三、可旺通運，繳款人蔡世鈞，金額22,680元。
四、宏機企業、繳款人鄭宏炫，金額11,600元
五、佳佳牧場，繳款人范綱明，金額15,000元。
六、順通企業，繳款人羅元城，金額14,340元。
